臺灣屏東地方法院刑事判決　　　　　　　　100年度易字第7號
公　訴　人　臺灣屏東地方法院檢察署檢察官
被　　　告　林清煌
　　　　　　林俊成
上列被告等因竊盜案件，經檢察官提起公訴（99年度偵字第1148
8 號），被告等於準備程序就被訴事實為有罪之陳述，經本院告
知簡式審判程序之旨，並聽取被告及公訴人之意見後，合議庭裁
定由受命法官獨任進行簡式審判程序，判決如下：
    主  文
林清煌共同犯竊盜罪，處有期徒刑伍月；又共同犯攜帶兇器踰越
安全設備竊盜罪，處有期徒刑捌月，未扣案之油壓剪壹支沒收。
應執行有期徒刑壹年，未扣案之油壓剪壹支沒收。
林俊成共同犯竊盜罪，累犯，處有期徒刑柒月；又共同犯攜帶兇
器踰越安全設備竊盜罪，累犯，處有期徒刑拾月，未扣案之油壓
剪壹支沒收。應執行有期徒刑壹年參月，未扣案之油壓剪壹支沒
收。
    事  實
一、林俊成於民國94年間因施用毒品案件，經本院以94年度訴字
    第525 號判處有期徒刑1 年確定，於95年8 月27日因縮刑期
    滿執行完畢，詎其竟與林清煌共同意圖為自己不法之所有，
    基於竊盜及侵入住宅之犯意聯絡，於99年11月9 日上午10時
    許，趁邱林素娥位於屏東縣新園鄉○○路180 號之住處大門
    未上鎖，且無人在家之際，由林俊成把風，林清煌直接侵入
    上開住處2 樓房間，徒手竊取邱林素娥所有金元寶1 個（約
    1 兩重）、女用項鍊2 條（共約1 兩重）、黑金藍寶石1 只
    、鑽石戒指1 只、黃金墜子1 只（約3 錢重）、黃金耳環1
    對、黃金小戒子1 只（約1 錢半重）及新臺幣舊鈔、外幣等
    物【價值約新臺幣( 下同)222,500元】。其2 人竊得上開財
    物後，分別於99年11月9 、10、11日下午，共乘機車前往施
    中穆所經營位於屏東縣東港鎮○○街52之1 號之「宏光銀樓
    」變賣上開部份竊得之金鉓，變賣所得贓款53,370元，由林
    清煌、林俊成2 人朋分花用完畢；其2 人另於99年11月10日
    ，共同前往黃德川所經營位於高雄縣林園鄉○○村○○街１
    號之「金品成銀樓」，變賣上開部份竊得之金鉓（共約7.26
    兩），變賣所得贓款34,122元，均由其2 人朋分花用完畢。
二、林清煌、林俊成復於99年12月20日上午9 時40分許，共同意
    圖為自己不法之所有，基於竊盜及侵入住宅之犯意聯絡，再
    度前往邱林素娥之上開住處，由林清煌持其所有之客觀上足
    以傷害人之生命、身體、安全，而可作為兇器使用之油壓剪
    1 支，欲剪斷邱林素娥上開住處之鐵製後門而侵入該住處，
    嗣因故未能剪斷該鐵門，而由林清煌扳歪部分鐵門支架後，
    伸手打開該鐵門門鎖後侵入上開住處，並由林俊成在該屋外
    把風，推由林清煌徒手竊取邱林素娥所有玉鐲1 只、玉項鍊
    2 條、耳環3 對、胸針3 只、硬幣、手機及天珠手鍊等物（
    價值約3,70 0元），其2 人竊得上開財物後，將前開油壓剪
    1 支，丟棄於屏東縣新園鄉五房村河堤草叢內（未尋獲）。
    嗣於同年12月22日15時許，經警持本院核發之搜索票，於林
    清煌位於屏東縣新園鄉○○路280 巷1 弄30號之住處執行搜
    索，查獲邱林素娥所有失竊之硬幣39個、玉墜2 個、天珠手
    鍊1 條、手機（含電池）1 支、新、舊台幣、人民幣及外幣
    等物；員警另於99年12月22日14時35分許，經林俊成同意警
    方執行搜索其位於屏東縣新園鄉○○路300 號之住處，並查
    獲邱林素娥所有失竊之銅板、水晶項鍊、鐵製項鍊、水晶等
    物。
二、案經邱林素娥訴由屏東縣政府警察局東港分局移送臺灣屏東
    地方法院檢察署檢察官偵查起訴。
    理  由
一、本件被告林清煌、林俊成所犯係死刑、無期徒刑、最輕本刑
    為3 年以上有期徒刑以外之罪，其於本院準備程序中就前揭
    被訴事實為有罪之陳述，經告知簡式審判程序之旨，並聽取
    其與公訴人之意見後，認無不得或不宜改依簡式審判程序進
    行之處，爰依刑事訴訟法第273 條之1 第1 項、第284 條之
    1 ，改依簡式審判程序審理，合先敘明。
二、上開犯罪事實，業據被告林清煌、林俊成於警詢、偵查及本
    院審理時均坦承不諱，核與證人即被害人邱林素娥、證人即
    「宏光銀樓」負責人施中穆、證人即「金品成銀樓」負責人
    黃德川於警詢所陳述之情節大致相符，並有扣押搜索筆錄、
    扣押物品目錄表、贓物認領保管單各2 份、「宏光銀樓」買
    進日記簿、「金品成銀樓」買進日記簿各1 紙及現場照片21
    幀( 見偵卷第60至62、65、66、68至70、72至83頁) 在卷可
    稽，足認被告林清煌、林俊成上開任意性之自白顯與事實相
    符，應可採信。是本件事證明確，被告林清煌、林俊成上開
    竊盜犯行，均洵堪認定。
三、按刑法第321 條第1 項第3 款之攜帶兇器竊盜罪，係以行為
    人攜帶兇器竊盜為其加重條件，此所謂兇器，其種類並無限
    制，凡客觀上足對人之生命、身體、安全構成威脅，具有危
    險性之兇器均屬之，且祇須行竊時攜帶此種具有危險性之兇
    器為已足，並不以攜帶之初有行兇之意圖為必要（最高法院
    79年臺上字第5253號判例參照）。查被告林清煌、林俊成為
    事實欄第二項所示之竊盜犯行時所攜帶之油壓剪1 支，屬鐵
    製堅硬工具，業據被告供承在案，依其性質，認該油壓剪屬
    客觀上足以傷害人之生命、身體、安全之器械，顯為具有危
    險性之兇器無誤。又按刑法第321 條第1 項第2 款所規定之
    「門扇」專指門戶而言，而所謂「其他安全設備」，指門扇
    、牆垣以外，與門扇、牆垣具有相類性質，依通常觀念足認
    防盜之一切設備而言。查被林清煌、林俊成告於事實欄第二
    項所示之竊盜犯行時，係踰越被害人邱林素娥上開住處之鐵
    製後門，亦據被告林清煌供陳在卷( 見本院卷第39頁背面)
    ，則依上開說明，該鐵製後門既具有防閑之效用，依社會通
    常之觀念，乃維護安全之防盜設備，自屬同條文規定之安全
    設備無疑。
四、按行為後法律有變更者，適用行為時之法律。但行為後之法
    律有利於行為人者，適用最有利於行為人之法律，刑法第2
    條第1 項定有明文；次按修正前刑法第321 條第1 項第1 款
    規定：於夜間侵入住宅或有人居住之建築物、船艦或隱匿其
    內而犯竊盜罪者，處6 月以上、5 年以下有期徒刑，得併科
    新臺幣10萬元以下罰金；而修正後刑法第321 條第1 項第1
    款規定：侵入住宅或有人居住之建築物、船艦或隱匿其內而
    犯竊盜罪者，處6 月以上、5 年以下有期徒刑，得併科新臺
    幣10萬元以下罰金。查被告林清煌、林俊成為前揭竊盜犯行
    時，均係於日間無故侵入被害人邱林素娥上開住處，經比較
    新舊法，應以修正前之刑法第321 條第1 項第1 款各對被告
    2人較為有利。
五、核被告林清煌、林俊成就事實欄第一項所為，係犯刑法第30
    6 條第1 項之無故侵入他人住宅罪及刑法第320 條第1 項之
    竊盜罪；被告林清煌、林俊成就事實欄第二項所為，係犯刑
    法第306 條第1 項之無故侵入他人住宅罪及刑法第321 條第
    1 項第2 款、第3 款之攜帶兇器踰越安全設備竊盜罪。被告
    林清煌、林俊成就上開2 次竊盜犯行，均係以一行為同時觸
    犯上開2 罪，為想像競合犯，應依刑法第55條規定，分別從
    一重論以第320 條第1 項之竊盜罪及同法第321 條第1 項第
    2 款、第3 款之加重竊盜罪。又被告林清煌、林俊成就上開
    2 次竊盜犯行，均有犯意聯絡及行為分擔，均應論以共同正
    犯；另被告林清煌、林俊成就上開2 次竊盜犯行，犯意各別
    ，行為互殊，均應予分論併罰。再查，被告林俊成有如事實
    欄所載論罪科刑執行之前科紀錄，有林俊成之臺灣高等法院
    被告前案紀錄表1 紙在卷可查，其於有期徒刑執行完畢後，
    於5 年以內故意再犯本件有期徒刑以上刑之2 罪，均為累犯
    ，應依刑法第47條第1 項規定，均加重其刑。爰審酌被告林
    清煌、林俊成正值青壯之年，不思以正途謀生，猶因不勞而
    獲之心態，竊取他人之物變賣得款花用，侵害他人財產法益
    ，且其2 人均有多次竊盜前科，有被告2 人之臺灣高等法院
    被告前案紀錄表各1 紙附卷可憑，其2 人再次違犯本件2 次
    竊盜犯行，所為顯屬不該，惟念及其2 人於犯罪後均已知坦
    承犯行，態度尚可，又上開竊得之部份財物業經警發還被害
    人邱林素娥，暨衡及所竊財物之價值及被害人所受之損害，
    及其2 人之智識程度、生活狀況等一切情狀，分別量處如主
    文所示之刑，並分別定其2 人如主文所示之應執行刑。至檢
    察官就被告林清煌、林俊成上開所犯，均具體求處應執行有
    期徒刑2 年6 月，惟本院審酌上揭諸情，認本件上開分別所
    量處之刑及應執行刑，應屬適當，併予敘明。
六、另未扣案之油壓剪1 支，為被告所有林清煌，並供被告林清
    煌、林俊成為事實欄第二項所示竊盜犯罪所用，業據被告被
    告林清煌、林俊成於本院審理中供承在卷( 見本院卷第39頁
    背面) ，是該油壓剪雖未扣案，然無證據證明該油壓剪業已
    滅失，爰依刑法第38條第1 項第2 款規定及共同正犯責任共
    同法則，於被告林清煌、林俊成所處該項罪刑項下，均宣告
    沒收之。
據上論斷，應依刑事訴訟法第273 條之1 第1 項、第284 條之1
、第299 條第1 項前段，刑法第28條、第306 條第1 項、第320
條第1 項、第321 條第1 項第2 款、第3 款、第55條、第47 條
第1 項、第38條第1 項第2 款，判決如主文。
本案經檢察官鍾佩真到庭執行職務。
中    華    民    國  100     年    2     月   21    日
                  刑事第一庭  法  官  許瑜容
以上正本證明與原本無異。
如不服本判決應於收受本判決送達後十日內向本院提出上訴書狀
，
其未敘述上訴理由者，並得於提起上訴後十日內向本院補提理由
書狀（均須按他造當事人之人數附繕本）「切勿逕送上級法院」
中    華    民    國  100     年    2     月    21    日
                              書記官  龔惠婷
附錄本案論罪科刑法條全文：
中華民國刑法第306條
無故侵入他人住宅、建築物或附連圍繞之土地或船艦者，處1 年
以下有期徒刑、拘役或3 百元以下罰金。
無故隱匿其內，或受退去之要求而仍留滯者，亦同。
中華民國刑法第320條
意圖為自己或第三人不法之所有，而竊取他人之動產者，為竊盜
罪，處5 年以下有期徒刑、拘役或5 百元以下罰金。
意圖為自己或第三人不法之利益，而竊佔他人之不動產者，依前
項之規定處斷。
前二項之未遂犯罰之。
中華民國刑法第321條
犯竊盜罪而有左列情形之一者，處6 月以上、5 年以下有期徒刑
：
一、於夜間侵入住宅或有人居住之建築物、船艦或隱匿其內而犯
    之者。
二、毀越門扇、牆垣或其他安全設備而犯之者。
三、攜帶兇器而犯之者。
四、結夥三人以上而犯之者。
五、乘火災、水災或其他災害之際而犯之者。
六、在車站或埠頭而犯之者。
前項之未遂犯罰之。